臺灣臺北地方法院簡易民事判決
111年度店簡字第697號
原      告  梁崇民  

被      告  黃淑婷  

上列當事人間損害賠償事件，本院判決如下：
　　主    文
原告之訴駁回。
訴訟費用由原告負擔。
    事實及理由
一、按原告之訴，依其所訴之事實，在法律上顯無理由者，法院
    得不經言詞辯論，逕以判決駁回之，民事訴訟法第249 條第
    2 項定有明文。又所謂原告之訴，依其所訴之事實，在法律
    上顯無理由者，係指依原告於訴狀內記載之事實觀之，在法
    律上顯然不能獲得勝訴之判決者而言，最高法院62年台上字
　　第845號判決要旨可供參照。
二、原告主張：被告甲○○於民國99 年6月撰寫其國立政治大學公
    共行政學系碩士論文「教師性侵害懲處修法過程及影響之研
    究」(下稱系爭論文)，於系爭論文第81頁表5-1新、舊教師
    法第14條關於懲處性侵教師之規範的特色與優缺點中，不實
    登載「…停聘不需報請主管教育機關核准，而解聘不經學校
    教評會審議通過，故程序比較不完整」等文字(下稱系爭內
    容)。系爭論文造假偽造立法事實及法條所無之文字，剝奪
    法定程序保護，造成最高行政法院105年度判字第634號、臺
    北高等行政法院108 年度訴字第370號、臺北高等行政法院1
    08年度訴字第1844號枉法裁判(下稱系爭裁判)，導致原告未
    經學校教評會審議通過，即遭訴外人吳志光、林奇郁枉法解
    聘，原告名譽權遭受侵害，故被告應賠償精神慰撫金新臺幣
    (下同)11萬元，及自起訴狀繕本送達翌日起至清償日止，按
    年息百分之5計算之利息。
三、經查，被告於系爭論文記載系爭內容，屬其本於學識在其有
    權製作之論文中所表示之見解，並無拘束他人之效力，無論
    是否正確或與有權機關解釋是否一致，均難指為「造假」。
    而行政機關或法院依教師法相關規定，認定是否解聘教師或
    解聘程序是否合法時，本不受被告之系爭論文意見拘束，縱
    令有參考系爭論文或採用與系爭內容相同或近似之法律見解
    而其結果對原告不利，亦屬各該機關本於法律確信所為之判
    斷，原告本應依各該情形適用對應之程序進行救濟。況系爭
    論文於99 年6月間即完成，距原告所指侵害其名譽權之系爭
    裁判已逾5 年以上，難信與原告之權利侵害或損害間有何法
    律上因果關係。是原告關於系爭內容之主張縱令為真，亦不
    足推論原告之名譽權因此受侵害，或與被告撰寫系爭論文之
    行為有何關聯。綜上所述，原告之主張，依其所訴事實，在
    法律上均顯無理由，爰不經言詞辯論，逕以判決駁回之。
四、依民事訴訟法第436條第2項、第249條第2項、第78條，判決
    如主文。　　　
中　　華　　民　　國　　111 　年　　9 　　月　　29　　日
                  臺灣臺北地方法院新店簡易庭　　
                              法  官　張淑美 
以上正本係照原本作成。
對於本件判決如有不服，應於收受送達後20日內向本院提出上訴
書狀，上訴於本院合議庭，並按他造當事人之人數附具繕本。
中　　華　　民　　國　　111 　年　　9 　　月　　29　　日
                              書記官  馮姿蓉